【裁判字號】    92,簡上,94
【裁判日期】    920630
【裁判案由】    違反著作權法
【裁判全文】
臺灣嘉義地方法院刑事判決                          九十二年度簡上字第九四號
    公  訴  人  臺灣嘉義地方法院檢察署檢察官
    上  訴  人  甲○○
    即  被  告
又上訴人因違反著作權法案件，不服本院九十二年度簡字第五五七號中華民國九十二
年五月七日第一審簡易判決處刑（聲請案號：臺灣嘉義地方法院檢察署九十二年度偵
字第二二０六號），提起上訴，本院管轄之第二審合議庭判決如左：
    主  文
原判決撤銷。
甲○○意圖出租而擅自以重製之方法侵害他人之著作財產權，處有期徒刑陸月，如易
科罰金，以參佰元折算壹日。緩刑貳年。
扣案之盜版「成吉思汗」ＶＣＤ陸拾片均沒收之。
    事  實
一、甲○○係嘉義縣朴子市○○路四十一之十四號「欣美影帶公司」之負責人，未經
    華特國際音樂股份有限公司（下稱華特公司）合法授權同意，竟意圖出租，於民
    國九十二年一月間某日，在該店內非法重製華特公司享有著作財產權之「成吉思
    汗」ＶＣＤ六十片視聽著作，而侵害華特公司之著作財產權。嗣於九十二年三月
    十一日十七時，為警在上址查獲，並扣得前開盜版之「成吉思汗」ＶＣＤ六十片
    。
二、案經華特公司訴由嘉義縣警察局移請臺灣嘉義地方法院檢察署檢察官聲請以簡易
    判決處刑。
    理  由
一、訊據被告甲○○對於右揭重製及出租盜版ＶＣＤ片之事實坦承不諱，核與告訴人
    華特公司代理人蔡培指訴之情節相符，並有照片、經濟部公司執照、臺北市政府
    營利事業登記證、行政院新聞局廣播電視節目供應事業許可證、證明書、授權書
    、合約書、公司正版封面海報影印及正版ＶＣＤ版面影印及扣案盜版之成吉思汗
    ＶＣＤ六十片在卷可資佐證。本件事證明確，被告犯行堪以認定。
二、核被告所為係犯著作權法第九十一條第二項之罪。爰審酌被告犯罪之動機、目的
    、手段，犯罪時所受之刺激及其品性、生活狀況、智識程度、犯罪所生之損害，
    及犯罪後態度等一切情狀，量處被告如主文所示之刑，並諭知易科罰金之折算標
    準。又被告前未曾受有期徒刑以上刑之宣告，因一時失慮，偶罹刑典，事後已坦
    承犯行，深具悔意，並與告訴人達成和解，經此刑之宣告後，應知警惕而無再犯
    之虞，本院因認暫不執行其刑為當，予以宣告緩刑二年，用啟自新。至扣案之盜
    版成吉思汗ＶＣＤ六十片，為被告所有供本件犯罪所用之物，業據被告陳明在卷
    ，依法宣告沒收之。
三、檢察官聲請簡易判決處刑意旨另以被告甲○○係嘉義縣朴子市○○路四十一之十
    四號「欣美影帶公司」負責人，未經基林企業有限公司合法授權同意，竟意圖出
    租，於九十二年一月間某日，在該店內非法重製基林企業有限公司享有著作財產
    權之明成皇后錄影帶一百五十卷視聽著作，因認被告涉犯著作權法第九十一條第
    二項之罪嫌。按告訴乃論之罪經撤回告訴者，法院應為不受理之判決；又告訴乃
    論之罪，告訴人於第一審辯論終結前，得撤回其告訴，刑事訴訟法第三百零三條
    第三款、第三百三十八條第一項分別定有明文。又按著作權法第一百條本文規定
    犯著作權法第九十一條第二項之罪，須告訴乃論。經查告訴人基林企業有限公司
    業於檢察官聲請簡易判決後，繫屬法院前，合法向檢察官撤回其告訴，有撤回告
    訴狀在卷可稽，揆諸上開規定，原應依法為不受理諭知，惟公訴人認此部份與前
    揭論罪科刑部分有事實上一罪之關係，爰不另為不受理之諭知。
四、原審以被告罪證明確，因予論罪科刑，固非無見，惟查告訴人基林企業有限公司
    業已合法撤回告訴，因告訴人於公訴人起訴後案件繫屬法院前向公訴人撤回起訴
    ，原審為判決時，尚未接獲公訴人函知，不及審酌，致仍就基林企業有限公司告
    訴部分，對被告論罪科刑，而有違誤，上訴人上訴意旨指摘本件業經告訴人撤回
    告訴，應諭知不受理判決，然因華特國際音樂股份有限公司於原審判決時，尚未
    合法向原審撤回告訴，是此部分上訴無理由，原審判決既有上述違誤之處，自應
    由本院將原判決撤銷改判。
據上論斷，應依刑事訴訟法第四百五十五條之一第一項、第三項、第三百六十九條第
一項前段、第三百六十四條、第二百九十九條第一項前段、著作權法第九十一條第二
項，刑法第十一條、第四十一條第一項前段、第七十四條第一款、第三十八條第一項
第二款，罰金罰鍰提高標準條例第二條，判決如主文。
本案經檢察官周欣潔到庭執行職務
中      華      民      國      九十二    年      六    月      三十    日
                                臺灣嘉義地方法院刑事第一庭
                                審判長  法  官  夏  金  郎
                                        法  官  李  文  輝
                                        法  官  劉  瓊  雯
右正本證明與原本無異。
如不服本判決，應於判決送達後十日內向本院提出上訴狀( 應附繕本 )。
中      華      民      國      九十二    年      六    月      三十    日
                                        書記官  陳  冠  學
附錄本案論罪科刑法條全文：
著作權法第九十一條第二項：
意圖銷售或出租而擅自以重製之方法侵害他人之著作財產權者，處六月以上五年以下
有期徒刑，得併科新台幣三十萬元以下罰金。


司法院資訊處製作；財團法人民間司法改革基金會備份。
